# 请教陈版及各位大虾

提问人：chenwenpei 时间：2013-04-27 00:07:50
个人认为同一控制下企业合并，合并方应直接以被合并方账面价值将相关资产负债入账，至于验资的问题，我也没遇到过，估计需要做一个，以免出资不实，只要评估的公允价值高于账面净资产应该都没问题，评估的公允价值只是合并方入账的一个参考，所以不需要考虑两者之间的差异。否则就变成了非同一控制下的企业合并了。

回答人：chenyiwei
基本赞同此观点。从工商登记角度看，存续公司注册资本和实收资本增加，需要验资，但此时的评估并不是强制性要求，除非涉及国有资产。